【裁判字號】    88,易,2914
【裁判日期】    890307
【裁判案由】    公共危險
【裁判全文】
臺灣臺中地方法院刑事判決                        八十八年度易字第二九一四號
    公  訴  人  台灣台中地方法院檢察署檢察官
    被      告  甲○○
右列被告因公共危險案件，經檢察官提起公訴（八十八年度偵字第一七七九一號），
本院判決如左：
    主  文
甲○○失火燒燬現供人使用之住宅，處有期徒刑參月，如易科罰金，以參佰元折算壹
日。
    事  實
一、甲○○與王光輝為朋友關係，緣王光輝於民國八十七年十二月六日向丙○○承租
    台中縣梧棲鎮○○街四三巷三號四樓房屋，屬現供人使用之住宅，甲○○為照顧
    王光輝之小孩，遂與王光輝一同居住使用，對於上開房屋負有安全維護及監督之
    注意義務。嗣於八十八年五月二十六日晚間十時三十四分許，王光輝外出至桃園
    縣工作，僅甲○○與小孩在上址住處，因停電，甲○○即在客廳茶几上點蠟燭照
    明。原應注意蠟燭之使用安全以防發生火災，延燒左鄰右舍或下層住戶致生公共
    危險，且依其實際情況亦無不能注意之處，竟仍疏於注意，逕至浴室洗澡，嗣電
    力恢復，電扇運轉吹倒蠟燭，引燃易燃物品，致茶几燃燒，甲○○發覺有異，外
    出查看，雖自力灌救惟仍無效，而燒燬現供自己居住使用之住宅四樓之隔間木板
    、室內裝璜及傢俱，並使建物牆壁燻黑、龜裂（建物本體未遭燒燬）、電力系統
    受損，致生公共危險，經民眾報警，由台中縣消防局即時趕救火，始未再延燒。
二、案經台中縣警察局清水分局報請臺灣臺中地方法院檢察署檢察官偵查起訴。
    理  由
一、訊之被告甲○○對於上開事實坦承不諱，核與被害人丙○○、乙○○於警訊、偵
    查中所述情節相符，此外復有現場照片七張及房屋租賃契約影本一紙附卷可稽，
    而本件火災起火點係台中縣梧棲鎮○○街四三巷三號四樓西側客廳沙發茶几處，
    該處受較長時間之燃燒，且為最初起火點，起火原因，以點蠟燭照明不慎，引燃
    紙張等易燃物品，繼而擴大燃燒之可能性較大等情，亦有台中縣消防局火災調查
    報告書及所拍攝現場照片在卷可稽，被告對該報告亦不爭執。被告應注意蠟燭之
    使用安全以防發生火災，延燒左鄰右舍或下層住戶等情，且依其實際情況亦無不
    能注意之處，竟仍疏於注意蠟燭之燃燒，逕至浴室洗澡，致發生火災，被告之行
    為自有過失，且其過失行為與火災之發生具有相當因果關係。事證明確，被告犯
    行，洵堪認定。
二、核被告所為，係犯刑法第一百七十三條第二項之失火燒燬現供人使用之住宅罪。
    按刑法上之放（失）火罪，其所直接被害法益為一般社會之公共安全，雖私人之
    財產法益亦同時受其侵害，但本罪係列入公共危險章內，自以社會公安之法益為
    重，故以一個放（失）火行為燒燬多家房屋，仍祇成立一罪，不得以所焚家數定
    其罪數（最高法院二十一年度上字第三九一號判例要旨參照），併此敘明。爰審
    酌被告之素行、犯罪之動機、目的、手段、所生損害及未與被害人和解之犯罪後
    態度等一切情狀，量處如主文所示之刑，並諭知易科罰金之折算標準。
據上論斷，應依刑事訴訟法第二百九十九條第一項前段，刑法第一百七十三條第二項
、第四十一條，罰金罰鍰提高標準條例第一條前段、第二條，判決如主文。
本案經檢察官宋恭良到庭執行職務。
中    華    民    國      八十九      年      三      月      七      日
                                 臺灣臺中地方法院刑事第一庭
                                     法  官  楊國精
右正本證明與原本無異。
如不服本判決，應於送達後十日內向本院提出上訴狀（須附繕本），上訴於台灣高等
法院台中分院。
                                     書記官
中      華      民      國      八十九      年      三      月    七    日
附錄：本案論罪科刑法條全文
刑法第一百七十三條：
放火燒燬現供人使用之住宅或現有人所在之建築物、礦坑、火車、電車或其他供水、
陸、空公眾運輸之舟、車、航空機者，處無期徒刑或七年以上有期徒刑。
失火燒燬前項之物者，處一年以下有期徒刑、拘役或五百元以下罰金。
第一項之未遂犯罰之。
預備犯第一項之罪者，處一年以下有期徒刑、拘役或三百元以下罰金。


司法院資訊處製作；財團法人民間司法改革基金會備份。
